# 请教处置境外子公司后，外币折算差额计入损益后未分配利润勾稽如何列报？

提问人：星貘 时间：2020-05-26 01:53:00
在当期处置境外子公司后，以前年度的外币折算差额，由其他综合收益转入投资收益，此时未分配利润的逻辑应如何勾稽？期初未分配利润+本期净利润+其他综合收益转入？=期末未分配利润
找了一些上市公司处置境外子公司的报告，没有发现未分配利润列报中有单独加入其他综合收益转入的列示请教大家

回答人：chenyiwei
其他综合收益转入投资收益的金额已经包含在本期净利润中，所以不应重复计算。最基本的平衡公式仍然是：期初未分配利润+本期净利润=期末未分配利润。